【裁判字號】    91,交易,739
【裁判日期】    920508
【裁判案由】    公共危險等
【裁判全文】
臺灣桃園地方法院刑事判決                        九十一年度交易字第七三九號
    公  訴  人  臺灣桃園地方法院檢察署檢察官
    被      告  甲○○
右列被告因公共危險等案件，經檢察官提起公訴（九十一年度偵字第一八六八八號）
，本院判決如左：
    主      文
甲○○服用酒類不能安全駕駛動力交通工具而駕駛，處拘役肆拾日，如易科罰金，以
佰元折算壹日。又於公務員依法執行職務時，當場侮辱，處拘役拾日，如易科罰
金，以參佰元折算壹日。應執行拘役陸拾日，如易科罰金，以佰元折算壹日。
    事      實
一、甲○○於民國（下同）九十一年六月間，因飲用酒精類飲料不能安全駕駛動力交
    通工具，經本院於同年八月九日，以九十一年壢交簡字一六四一號裁判罰金一萬
    八千元確定，竟猶不知悔改，另於九十一年十月八日十三時至十六時許，在桃園
    縣桃園市境內某處飲用含酒精類飲料（未至精神耗弱程度），結束時明知已有不
    能安全駕駛動力交通工具，竟仍駕駛車牌號碼ＬＧ－五八三九號自用小客車，沿
    桃園縣中壢市○○路由仁愛路往成章一街方向行駛，約於同日十七時四十五分許
    ，行駛至仁愛路九十七號前終因不勝酒力，而與由乙○○所駕駛車牌號碼七Ｇ－
    一○六五號自用小客車，適於對向等待會車時發生碰撞，甲○○隨即下車辱罵乙
    ○○（公然侮辱部分，未據告訴），嗣乙○○以電話向桃園縣警察局中壢分局報
    案後，桃園縣警察局中壢分局內壢派出所員警李立克、黃文通二人經通報前往處
    理，甲○○明知李立克、黃文通二人係依法前往執行公權力，竟以車輛非其駕駛
    為由拒絕實施酒精測試並欲離去現場，經李立克、黃文通二人實施強制力予以制
    止後，甲○○竟以「幹你娘死警察，你們為什麼抓我」、「我是一二五期的，沒
    關係，要玩大家來玩，幹死警察」等語辱罵依法執行公權力之員警李立克、黃文
    通二人（公然侮辱部分未據告訴），待支援警力到達後始將甲○○帶回派出所，
    嗣經省立桃園醫院抽血驗得甲○○血液中酒精含量達247MG/DL（換算呼氣質約
    1.17 毫克）。
二、案經桃園縣警察局中壢分局報請臺灣桃園地方法院檢察署檢察官偵查起訴。
    理      由
一、訊據被告甲○○固坦承於右揭時、地，飲用含酒精類飲料，並遭員警帶回派出所
    ，惟矢口否認有酒後駕車及妨害公務之犯行，辯稱：當時伊飲用酒後，係由友人
    羅聖博駕車肇事，且伊並無辱罵員警等語。經查：
（一）被告甲○○所有ＬＧ－五八三九號自用小客車與證人乙○○所有車號七Ｇ－一
      ○六五號自用小客車，於九十一年十月八日十七時五十分桃園縣中壢市○○路
      九十七號前發生碰撞，嗣被告經抽血檢驗血液中復有酒精成分等事實，被告並
      不否認，且有桃園縣警局交通事故調查報告表及行政院衛生署桃園醫院檢驗報
      告在卷可參，是被告有飲用酒精類飲料及另與乙○○發生碰撞事故等情，應堪
      認定。
（二）公共危險部分，雖被告辯稱事故時該車非伊所駕已如前述，惟據證人乙○○於
      偵查中及本院審理時均證稱：伊當時二車會車時，伊所駕車輛幾乎係停滯等待
      ，清楚見到係被告甲○○駕車，且碰撞後被告尚將車窗搖下辱罵三字經等語並
      具結表示真實，足認被告辯稱當時並非伊駕車肇事云云，顯與事實不符，不足
      採信。
（三）被告對另涉妨害公務部分雖同以上開辯詞置辯，然此部分業經證人即到場承辦
      員警李立克、黃文通二人於偵查中及審理時證述屬實，且證人乙○○亦於偵查
      中證稱當場有聽到被告甲○○辱罵員警，且證人李立克亦稱當時派出所內有將
      被告辱罵員警妨害公務之犯行拍攝錄影帶存證，亦有錄影帶可資佐證，更足認
      被告所辯顯係事後畏罪之詞，不足採信。
（四）末查，血液中所含不同酒精濃度將對駕駛人造成心理及駕駛行為之影響，包括
      情緒、判斷、反應、體能與精神協調等，狀態由清醒至昏睡不等，其呼氣中酒
      精濃度每公升含量為○．二五毫克時，即相當於血液中酒精濃度（Blood
      Alcohol Concentration簡稱BAC）為百分之○．○五（亦即每一百毫升血液中
      含五十毫克酒精），雖酒精濃度高低對人之駕駛能力之影響乃因人而異，然多
      與血液中之酒精濃度成正比，經實驗結果顯示，血液中之酒精濃度在百分之○
      ．○三以下時，對駕駛能力無明顯影響、幾乎與未飲酒無異，濃度在百分之○
      ．○三至○．○五之間，多數駕駛人心境逐漸變幻不定，視覺與反應靈敏減弱
      ，對速度及距離的判斷力差，濃度在百分之○．○五至○．○八之間，反應遲
      鈍，駕駛能力受損，遲而不決或決而不行，濃度在百分之○．○八至○．一五
      之間，判斷力嚴重受到影響，體能與精神協調受損，駕駛之體能困難增加，濃
      度超過百分之○．一五時，會有視線搖晃，駕駛人進入恍忽狀態，判斷及理解
      遭到扭曲，駕駛不穩定，濃度超過百分之○．五時即已無法開車，被告血液中
      酒精含量達247MG/DL（換算呼氣質約1.17毫克），亦有違反刑法第一百八十五
      條之三之規定，此部分亦有警製舉發單、平衡紀錄卡、觀察職務報告、行政院
      衛生署桃園醫院檢驗單一份等附卷可參，再參酌卷附現場照片四紙及證人乙○
      ○之證述，就其判斷、反應、體能與精神協調等綜合判斷，被告已明顯達於不
      能安全駕駛動力交通工具之程度，是被告飲酒後已不能安全駕駛動力交通工具
      而駕駛等事實，均堪以認定。
（五）綜上各情所述，被告前開辯解應係其事後卸責之詞，尚難採信。是本案事證已
      明，被告
二、核被告甲○○服用酒類，不能安全駕駛動力交通工具而駕駛之行為，係犯刑法第
    一百八十五條之三之公共危險罪。其對於公務員依法執行職務時，當場侮辱，係
    犯刑法第一百四十條第一項之當場侮辱公務員罪。其所犯前開二罪，犯意各別，
    行為有異，且罪名不同，應予分論併罰。爰審酌被告犯罪之動機、目的、手段，
    及其前已有飲用酒精類飲料不能安全駕駛動力交通工具之品性、智識程度、其本
    件犯行漠視公權力之執行、損害執法者之人格尊嚴犯罪、所生之損害，及犯罪後
    仍否認犯行態度等一切情狀，分別量處如主文所示之刑及諭知易科罰金之折算標
    準，並依法定其應執行之刑並易科罰金之折算標準，以資懲儆。
據上論斷，應依刑事訴訟法第二百九十九條第一項前段，刑法第一百四十條第一項、
第一百八十五條之三、第五十一條第六款、第四十一條第一項前段，罰金罰鍰提高標
準條例第一條前段、第二條，判決如主文。
本案經檢察官張春暉到庭執行職務。
中      華      民      國    九十二    年      五      月      八      日
                                      臺灣桃園地方法院刑事第六庭
                                          法  官    游  紅  桃
右正本證明與原本無異。
如不服本判決，應於判決送達後十日內向本院提出上訴狀（應附繕本），上訴於臺灣
高等法院。
                                          書記官    張  嘉  雯
中      華      民      國    九十二    年      五      月     十五     日
附論罪科刑依據之法條：
刑法第一百四十條、第一百八十五條之三
中華民國刑法第一百四十條
(侮辱公務員公署罪)
於公務員依法執行職務時，當場侮辱，或對於其依法執行之職務公然侮辱者，處六月
以下有期徒刑、拘役或一百元以下罰金。
對於公署公然侮辱者亦同。
中華民國刑法第一百八十五條之三
服用毒品、麻醉藥品、酒類或其他相類之物，不能安全駕駛動力交通工具而駕駛者，
處一年以下有期徒刑、拘役或三萬元以下罰金


司法院資訊處製作；財團法人民間司法改革基金會備份。
